Contact

0605838156 (Mobile) olivier@djeeb.fr

www.linkedin.com/in/olivierjeanbaptiste (LinkedIn) www.djeeb.fr/ (Personal)

Top Skills

Assurance qualité
Design Thinking
Relation client

Certifications

Clickup - The Intermediate to Advanced Training Course

Formation Complète Développeur Web

Process Flowcharts & Process Mapping - The Advanced Guide

Olivier JEAN-BAPTISTE

Chef de projet digital

Paris, Île-de-France, France

Summary

Avec une carrière riche et diversifiée dans le domaine de l'audiovisuel et du digital, je me spécialise dans la transformation numérique des secteurs de la culture et de l'art. Fort de plus de 20 ans d'expérience, notamment en tant que directeur technique dans le plus grand studio de cinéma d'Europe, puis en tant que chef de projet digital, j'apporte une expertise transversale en gestion de projet, production de contenu numérique et développement web.

Ma passion pour les technologies, combinée à une compréhension profonde des enjeux du secteur culturel, me permet de créer des stratégies numériques innovantes, visant à renforcer la présence en ligne et la communication digitale des acteurs de l'art et du spectacle. Grâce à une approche personnalisée et créative, je développe des solutions sur mesure pour mes clients, en me basant sur une analyse approfondie de leurs besoins et objectifs.

Mon parcours inclut la réalisation de projets digitaux variés, allant de la création de sites web et applications mobiles à la conception de marketplaces artistiques. Je suis également formé aux dernières technologies et méthodologies de gestion de projet, ce qui me permet d'assurer une exécution efficace et de haute qualité.

Je suis toujours à la recherche de nouveaux défis et opportunités pour mettre mes compétences au service de projets ambitieux dans le secteur culturel. N'hésitez pas à me contacter pour discuter de la manière dont nous pouvons travailler ensemble pour réussir votre transformation digitale.

Experience

DJEEB

Création d'une plateforme SAAS pour des acteurs du monde de l'art. November 2024 - Present (9 months)

Ville de Paris, Île-de-France, France

- > Spécifications et suivi de projet:
- Design system basé sur l'Atomic Design, tokens exportés vers Supernova et documentés dans Zeroheight.
- Rédaction des cahiers des charges : Spécifications techniques pour chaque micro-service (Node.js/Express, PostgreSQL, etc.) et API (REST/GraphQL).
- Création du backlog : Épisodes et tâches organisés dans ClickUp, avec liens vers les dépôts GitHub (1 repo par micro-service).
- Création de l'UX/UI : Prototypes haute fidélité dans Figma, composants réutilisables pour les micro-frontends.
- > Développement web:
- Frontend: micro-frontends (Module Federation), ReactJS, TypeScript, librairie UI partagée.
- Backend et base de données: Node.js/Express, NestJS, PostgreSQL, PgAdmin4, Sqitch (migrations) et Supabase (BaaS).
- DevOps & Infra: Docker (conteneurisation), Kubernetes (orchestration), GitHub Actions (CI/CD), Prometheus/Grafana (monitoring).

Prodige Chef de projet digital April 2024 - October 2024 (7 months) Bobigny, Île-de-France, France

Création d'applications (B2C et back office) pour un collectif d'artistes

- > Spécifications et suivi de projet :
- · Définition des besoins.
- · Rédaction des users stories.
- Création des wireframes (zoning).
- Ateliers de co-création pour la charte graphique
- Rédaction des cahiers des charges et spécifications fonctionnelles.
- · Création du backlog.
- · Création de l'UX/UI.
- > Suivi de projets :
- Suivi de projet avec les services internes.
- · Rédaction du cahier de recettes.

- Recettage des fonctionnalités en cours et demandes de reworks.
- Réunions Go/No-Go.
- Animations des réunions de pilotage projets (copil) pour y présenter un point à date, veiller au respect du cahier des charges initial et à l'application des bonnes pratiques permettant une exploitation optimale.
- · Rédaction des PV de livraison.

Outils: Drawio, ClickUp, Github, PgAdmin4, Sqitch, Figma, Zeroheight et Slack.

ANTARES

Chef de projet digital September 2022 - May 2023 (9 months) Levallois-Perret, Île-de-France, France

Chef de projet digital dans une agence digitale pour le compte d'un groupe pharmaceutique.

- > Gestion de projets :
- Définition des besoins d'évolution pour répondre aux attentes de l'entreprise (application B2C) et de ses utilisateurs finaux (application B2B).
- Formalisation de l'expression des besoins lors d'ateliers de co-création.
- · Création des users stories.
- · Création des wireframes (zoning).
- Réunions techniques avec les équipes internes et les prestataires autour de besoins d'évolution de leurs services (api et applications).
- Comptes-rendus des ateliers techniques et des ateliers de co-création.
- Rédaction des cahiers des charges et spécifications fonctionnelles.
- Création du backlog et arbitrage sur les lots et les sprints ultérieurs.
- Validation des PV des cahiers des spécifications fonctionnelles, de l'UX des applications et du planning.
- Travail avec le designer sur une proposition d'UX et de maquettes pour les deux applications.
- Validation du PV de l'UX des applications.
- > Suivi de projets nouveaux :
- Suivi de projet (ateliers, planning, recettes, assistance à la mise en production, analyse...) avec les prestataires et les services internes.
- · Rédaction du cahier de recettes.

- Recettage des fonctionnalités en cours et demandes de reworks.
- Réunions Go/No-Go.
- Animations des réunions de pilotage projets (copil) pour y présenter un point à date, veiller au respect du cahier des charges initial et à l'application des bonnes pratiques permettant une exploitation optimale.
- Participer à la formation et l'animation des utilisateurs pharmaciens.
- Rédaction des PV de livraison.
- > Suivi de projets existants :
- Suivi TMA.
- Suivi des bugs et incidents remontés par les utilisateurs.
- Points hebdomadaire sur les bugfix.
- Propositions d'améliorations des sites et des applications : ergonomie et fonctionnalités.

Outils: Axure RP, ClickUp, Gitlab et Slack.

DJEEB

Chef de projet digital, graphiste et développeur web October 2021 - January 2022 (4 months)

Ville de Paris, Île-de-France, France

Création d'une formation en ligne pour accompagner les porteurs de projets dans la conception, la construction et le pilotage de leur entreprise en ligne.

- > Spécifications et suivi de projet :
- · Définition des besoins.
- · Rédaction des users stories.
- · Création des wireframes (zoning).
- Création de backlog.
- Choix des technologies.
- Création de la charte graphique (moodboard, éléments graphiques, animations, etc...).
- Rédactions des premières leçons.

Outils: Drawio, Xmind, ClickUp, Github, Thinkific, HTML/CSS/JS, Adobe Photoshop, Adobe After Effects, Slack et Google Meet,

ARTUPERS

Chef de projet digital & Développeur web March 2021 - December 2021 (10 months)

Ville de Paris, Île-de-France, France

Création d'une marketplace solidaire (blockchain, pétitions et blog) pour les artistes de pop culture (street art, pop art, geek culture...) et les amateurs d'art.

> Recommandations :

- Réalisations de sondages (professions libérales et particuliers).
- Collecte des besoins auprès des Métiers pour structurer les offres de services.
- Etudes du secteur de la vente d'oeuvres d'art en ligne.
- · Benchmark direct et indirect.
- · Création des users stories et de user flows.
- Création des wireframes (zoning) et de flowcharts.
- Concevoir la modélisation des données conformément à la méthode Merise (MCD, MLD et MPD).
- Concevoir les spécifications fonctionnelles et cadrage des besoins des utilisateurs et des Métiers.

> Gestion de projets :

- Création de backlog.
- Planifier le projet et faire le point sur son avancement.
- Faciliter la communication entre les développeurs, les utilisateurs finaux et toutes les parties prenantes.
- Fournir des rapports périodiques et détaillés aux parties prenantes métier.
- Gérer le budget alloué au projet.
- Entretenir une communication constante tout au long du processus.

Outils: Drawio, ClickUp, Github, PgAdmin4, Sqitch, Adobe XD, Zeroheight, Blockchain et Slack.

ART WALK

Chef de projet digital

April 2019 - December 2019 (9 months)

Paris

Recommandations pour un site d'artistes de pop culture à destination des entreprises.

> Recommandations:

- Travailler en synergie avec les équipes en interne pour déterminer les exigences et les ambitions du projet.
- Benchmark des sites concurrents et des sites référents.
- Rédaction d'une recommandation stratégique et digitale.
- Élaborer un dossier de spécifications techniques détaillant les besoins en ressources, les budgets et les échéances de chaque projet.
- Diriger les appels d'offres et évaluations de propositions.
- > Gestion de projets :
- Animations des workshops.
- Coordonner l'équipe projet en tenant compte des particularités requises, incluant l'hébergement web, le design graphique, la production de contenu numérique et le SEO.
- Suivre de près l'évolution du projet, en rendant compte régulièrement de son rendement et de son avancement.

Outils: Whimsical, Drawio, Trello, Github et Slack.

TROISIEME OEIL PRODUCTIONS

Directeur technique adjoint September 2017 - January 2018 (5 months)

Région de Paris, France

Déploiement des moyens techniques, coordination d'équipes techniques (25 pers.).

- · accompagnement technique
- · tenue des listings des outils de postproduction
- reporting

Clients: FRANCE2 et FRANCE3, FRANCE5 et PARIS PREMIÈRE.

909 PRODUCTIONS

Chef de projet vidéo September 2017 - January 2018 (5 months)

Région de Boulogne-Billancourt, France

Tenue des plannings de production et participation aux réunions de préproductions, en lien avec les producteurs et rédacteurs en chef de l'agence. rédaction des cahiers des charges

 identification des prestataires et des indépendants les plus aptes à réaliser une production

Clients: FRANCE3, GULLI et NRJ12.

Divers

Chef monteur

March 2015 - June 2016 (1 year 4 months)

Montages de formats «magazine» pour la télévision.

Développement d'un documentaire, «Occident vers un changement de paradigme».

LET'S PIX

Chef de projet vidéo

August 2014 - December 2014 (5 months)

Région de Paris, France

Suivi du bon déroulement des productions des films du centre Pompidou, du Palais de Tokyo et de Paris Première. Contrôle qualité et conformité des programmes.

· cadrage des projets

- suivi et contrôle des étapes de postproduction
- contrôle qualité et conformité des programmes

Clients: TF1, FRANCE2, D8, PARIS PREMIÈRE, LE PALAIS DE TOKYO et LE CENTRE GEORGES POMPIDOU.

ANGEL PRODUCTIONS

Chef de projet vidéo

February 2014 - June 2014 (5 months)

Région de Paris, France

Gestion du budget, cadrage des projets, contrôle et suivi des étapes de postproduction. Assurer la recette, le contrôle qualité et la conformité des programmes. Réception des bons de livraison.

Clients: TF1, NRJ12 et JUNE TV.

TVPRESSE PRODUCTIONS

Chef de projet vidéo

June 2013 - January 2014 (8 months)

Région de Paris, France

Interface entre tous les intervenants et les prestataires. Élaboration du planning de postproduction.

- suivi des validations des contenus auprès des diffuseurs
- gestion des droits liés à la propriété artistique et au droit à l'image

Clients: D8, N23, M6 et FRANCE O.

LE GRAND TECH'ART

Indépendant (Productions, réalisations, montages, consultant audiovisuel)

March 2007 - September 2012 (5 years 7 months)

Région de Paris, France

Réalisations de films institutionnels, d'interviews et captations de spectacles.

- · montages et habillages vidéo
- · consulting audiovisuel et audits

KITCHEN FACTORY PRODUCTION

Chef de projet vidéo

September 2010 - August 2012 (2 years)

Région de Paris, France

Gestion du budget, cadrage des projets, contrôle et suivi des étapes de postproduction. Assurer la recette, le contrôle qualité et la conformité des programmes. Réception des bons de livraison.

Clients: FRANCE2, M6 et CENTURY21.

L'atelier des Chefs

Réalisateur

January 2011 - March 2011 (3 months)

Ville de Paris, Île-de-France, France

Réalisation de 10 recettes de cuisine pour le site web d'Herta.

Tournages multicam. Conception de l'habillage graphique des recettes.

Montages des recettes.

UNOWHY

Chef monteur

September 2009 - October 2009 (2 months)

Lancement du coach culinaire QOOQ, première tablette "Made in France". Montages de 50 recettes de cuisine. Intégration des éléments d'habillage graphique et sonore. Animations des ingrédients et des étapes de recette.

EuropaCorp

Directeur d'exploitation audiovisuelle et directeur technique January 2003 - September 2007 (4 years 9 months) Région de Paris, France

Responsable technique et coordination entre les différents départements du studio de Luc Besson.

- · mise en place et optimisations des workflows
- supervision technique des équipements et audits
- accompagnement technique des équipes de production

Education

Ecole O'clock

Titre professionnel (TP) de niveau 5, Développeur Web et Web Mobile · (July 2023 - March 2024)

Doranco Ecole Sup' des Tech Créatives

Titre professionnel (TP) de niveau 5, Développement web/web mobile · (April 2022 - September 2022)

L'École Multimédia

Chef de Projet Multimedia de Niveau II, Chef de Projet Digital · (2018 - 2019)